【裁判字號】    98,抗,242
【裁判日期】    981030
【裁判案由】    假扣押
【裁判全文】
臺灣高等法院臺南分院民事裁定  98年度抗字第242號
抗  告  人  台新國際商業銀行股份有限公司
法定代理人  甲○○
上抗告人因與相對人乙○○間假扣押事件，對於中華民國九十八
年九月二十九日臺灣嘉義地方法院所為裁定（九十八年度裁全字
第一二０四號），提起抗告，本院裁定如下：
      主      文
抗告駁回。
抗告訴訟費用新台幣壹仟元由抗告人負擔。
      理      由
一、抗告意旨略以：本件信用卡債務之結帳日為民國九十八年九
    月二十二日，原裁定誤認係債務之實際繳款日，已有未洽。
    又信用卡額度係以正卡人之財力及信用為判斷，且附卡人與
    正卡人共享額度，是以一切通知均以正卡人為主；伊於本案
    催收期間，亦曾對於附卡人乙○○為聯繫，並告知其款項未
    繳之事實，此有催收紀錄供參。原法院遽以裁定駁回伊之假
    扣押聲請，尚有未合，爰提起抗告，求為廢棄原裁定等語。
二、惟按假扣押，非有日後不能強制執行或甚難執行之虞者，不
    得為之，此觀民事訴訟法第五百二十三條第一項規定自明；
    又按請求及假扣押之原因，應釋明之。前項釋明如有不足，
    而債權人陳明願供擔保或法院認為適當者，法院得定相當之
    擔保，命供擔保後為假扣押，同法第五百二十六條第一項、
    第二項亦有明文。是以請求及假扣押之原因，債權人如未先
    為釋明，縱就債務人所應受之損害供法院所定之擔保者，亦
    不得命為假扣押；必因釋明而有不足，並經債權人陳明願供
    擔保或法院認為適當者，始得命供擔保後為假扣押（最高法
    院九十四年度台抗字第一五六裁判要旨參照）。次按所謂不
    能強制執行，係指債務人浪費財產，增加負擔，或就其財產
    為不利益之處分，將成為無資力之情形；所謂恐難執行，則
    指債務人將移住遠方或逃匿者，並經最高法院著有十九年抗
    字第二三二號判例可資參照。
三、查，抗告人以相對人乙○○積欠伊信用卡消費款達新台幣（
    下同）六十五萬八千二百八十七元未給付，且經查詢相對人
    之聯合徵信中心紀錄，發現相對人同時有多家銀行帳款逾期
    ，顯見其償還能力減弱；伊基於普通債權無法優先於抵押債
    權受償，若不即時聲請假扣押債務人不動產，在取得名義之
    前任債務人自由處分，恐有不能執行或甚難執行之虞為由，
    聲請原法院准供擔保對於相對人之財產為假扣押等語。原法
    院則以：抗告人提出之信用卡申請書、消費明細表、信用卡
    約定條款等，僅足釋明其請求之原因；至於抗告人提出之聯
    合徵信中心紀錄資料，亦僅釋明債務人對於抗告人以外之他
    家銀行所申請、使用之信用卡繳款情形而已，不能據此釋明
    相對人有何遠逃他處，或浪費、隱匿財產，或對其財產為不
    利益之處分，致日後有不能強制執行或甚難執行等假扣押原
    因之存在。此外，抗告人經命補正後，亦未善盡補提相關事
    證以為釋明之責為由，裁定駁回抗告人之假扣押聲請者，核
    與上開說明，尚無不合。次查，抗告人提起抗告到院後，亦
    僅抗辯：信用卡額度係以正卡人之財力及信用為判斷，且附
    卡人與正卡人共享額度，是以一切通知均以正卡人為主；其
    於本案催收期間，亦曾對於附卡人乙○○為聯繫，並告知其
    款項未繳之事實等語，惟對於相對人究竟有何「浪費其所有
    財產」、「增加其財產之負擔」，或「就其財產為不利益之
    處分」，或藏匿財產或移住遠方、國外，致難以執行者，仍
    未提出可供法院即時調查之證據，以盡釋明之責。綜此，抗
    告人徒以陳明願供擔保，即認已足代替釋明之舉證之責者，
    要難認為有理由。原裁定駁回抗告人之假扣押聲請，其認事
    用法並無不合；抗告意旨猶執前詞，指摘原裁定不當，求為
    廢棄者，非有理由，應予駁回。
四、據上論結，本件抗告為無理由，依民事訴訟法第四百九十五
    條之一第一項、第四百四十九條第一項、第九十五條、第七
    十八條，裁定如主文。
中    華    民    國    98    年    10    月    30    日
                  民事第二庭  審判長法  官  陳  光  秀
                                    法  官  曾  平  杉
                                    法  官  李  文  賢
上為正本係照原本作成。
本件不得再抗告。
中    華    民    國    98    年    11    月    2     日
                                    書記官  劉  清  洪

司法院資訊處製作；財團法人民間司法改革基金會備份。
